# IFRS 3 BC (2012)'仅通过合同形成的合并'与IFRS 10 中的‘委托人和代理人’冲突！

提问人：san2014 时间：2012-06-28 13:41:08
现有一IFRS问题，向大家求助， （ 1 ）IFRS 3 对于‘仅通过合同形成的合并’在其结论基础第 78 段中说到‘这些形式的合并不属于IFRS 3和‘SFAS141’的范围’。而在IFRS10中提及了‘’委托人和代理人’的确定，个人理解也就是对于其中符合‘委托人和代理人’的，也就是‘仅通过合同形成的合并’中一种，如果符合控制的定义，是可以纳入合并范围的。不知道自己的个人理解是否准确。 （ 2 ）还有对于《企业会计准则讲解》（ 2008 ）‘第二十一章：企业合并（第 306 页）’一、（二）2.（ 2 ）部分把‘仅通过合同而不是所有权全额将两个或者两个以上的企业合并形成一个报告主体’排除在企业合并准则规范的情况外。在 2010 年中，对此种情况又纳入了‘企业合并’范围之内。求知道此变动的IFRS的出处。因为我看 2012 版的IFRS3没有类似的变动，但是IFRS10又有不同的观点。

回答人：chenyiwei
第二个问题： 2004 版的IFRS 3第 3 段：This IFRS does not apply to:...(d) business combinations in which separate entities or businesses are brought together to form a reporting entity by contract alone without the obtaining of an ownership interest (for example, combinations in which separate entities are brought together by contract alone to form a dual listed corporation).这个scope exemption在 2008 版的IFRS 3中被删除。所以现在的IFRS 3是适用于这种情况的。